# 请各位老师帮忙解答

提问人：Mcrane 时间：2019-06-27 14:45:11
非同一控制下企业合并不调整合并资产负债表期初数那合并资产负债表期末未分配利润怎么与合并利润表勾稽，请各位老师帮助解答一下

回答人：chenyiwei
非同一控制下企业合并，购买日被收购方的留存收益余额会与购买方的长期股权投资相抵销，不体现在购买方的合并报表中，购买方合并报表层面与被购买方相关的留存收益只是从购买日开始累积的金额，所以该金额是可以与被购买方从购买日到年末期间的净利润（以购买日可辨认净资产公允价值调整后的口径）相衔接的。